{"present": {"1 Singular": {"Affirmative": "aib\u00edm", "Question": "an aib\u00edm?", "Negative": "n\u00ed aib\u00edm"}, "2 Singular": {"Affirmative": "aib\u00edonn t\u00fa", "Question": "an aib\u00edonn t\u00fa?", "Negative": "n\u00ed aib\u00edonn t\u00fa"}, "3 Singular": {"Male": {"Affirmative": "aib\u00edonn s\u00e9", "Question": "an aib\u00edonn s\u00e9?", "Negative": "n\u00ed aib\u00edonn s\u00e9"}, "Female": {"Affirmative": "aib\u00edonn s\u00ed", "Question": "an aib\u00edonn s\u00ed?", "Negative": "n\u00ed aib\u00edonn s\u00ed"}}, "1 Plural": {"Compressed": {"Affirmative": "aib\u00edmid", "Question": "an aib\u00edmid?", "Negative": "n\u00ed aib\u00edmid"}, "Extended": {"Affirmative": "aib\u00edonn muid", "Question": "an aib\u00edonn muid?", "Negative": "n\u00ed aib\u00edonn muid"}}, "2 Plural": {"Affirmative": "aib\u00edonn sibh", "Question": "an aib\u00edonn sibh?", "Negative": "n\u00ed aib\u00edonn sibh"}, "3 Plural": {"Affirmative": "aib\u00edonn siad", "Question": "an aib\u00edonn siad?", "Negative": "n\u00ed aib\u00edonn siad"}, "Passive": {"Affirmative": "aib\u00edtear", "Question": "an aib\u00edtear?", "Negative": "n\u00ed aib\u00edtear"}}, "future": {"1 Singular": {"Affirmative": "aibeoidh m\u00e9", "Question": "an aibeoidh m\u00e9?", "Negative": "n\u00ed aibeoidh m\u00e9"}, "2 Singular": {"Affirmative": "aibeoidh t\u00fa", "Question": "an aibeoidh t\u00fa?", "Negative": "n\u00ed aibeoidh t\u00fa"}, "3 Singular": {"Male": {"Affirmative": "aibeoidh s\u00e9", "Question": "an aibeoidh s\u00e9?", "Negative": "n\u00ed aibeoidh s\u00e9"}, "Female": {"Affirmative": "aibeoidh s\u00ed", "Question": "an aibeoidh s\u00ed?", "Negative": "n\u00ed aibeoidh s\u00ed"}}, "1 Plural": {"Compressed": {"Affirmative": "aibeoimid", "Question": "an aibeoimid?", "Negative": "n\u00ed aibeoimid"}, "Extended": {"Affirmative": "aibeoidh muid", "Question": "an aibeoidh muid?", "Negative": "n\u00ed aibeoidh muid"}}, "2 Plural": {"Affirmative": "aibeoidh sibh", "Question": "an aibeoidh sibh?", "Negative": "n\u00ed aibeoidh sibh"}, "3 Plural": {"Affirmative": "aibeoidh siad", "Question": "an aibeoidh siad?", "Negative": "n\u00ed aibeoidh siad"}, "Passive": {"Affirmative": "aibeofar", "Question": "an aibeofar?", "Negative": "n\u00ed aibeofar"}}, "past": {"1 Singular": {"Affirmative": "d'aibigh m\u00e9", "Question": "ar aibigh m\u00e9?", "Negative": "n\u00edor aibigh m\u00e9"}, "2 Singular": {"Affirmative": "d'aibigh t\u00fa", "Question": "ar aibigh t\u00fa?", "Negative": "n\u00edor aibigh t\u00fa"}, "3 Singular": {"Male": {"Affirmative": "d'aibigh s\u00e9", "Question": "ar aibigh s\u00e9?", "Negative": "n\u00edor aibigh s\u00e9"}, "Female": {"Affirmative": "d'aibigh s\u00ed", "Question": "ar aibigh s\u00ed?", "Negative": "n\u00edor aibigh s\u00ed"}}, "1 Plural": {"Compressed": {"Affirmative": "d'aib\u00edomar", "Question": "ar aib\u00edomar?", "Negative": "n\u00edor aib\u00edomar"}, "Extended": {"Affirmative": "d'aibigh muid", "Question": "ar aibigh muid?", "Negative": "n\u00edor aibigh muid"}}, "2 Plural": {"Affirmative": "d'aibigh sibh", "Question": "ar aibigh sibh?", "Negative": "n\u00edor aibigh sibh"}, "3 Plural": {"Compressed": {"Affirmative": "d'aibigh siad", "Question": "ar aibigh siad?", "Negative": "n\u00edor aibigh siad"}, "Extended": {"Affirmative": "d'aib\u00edodar", "Question": "ar aib\u00edodar?", "Negative": "n\u00edor aib\u00edodar"}}, "Passive": {"Affirmative": "aib\u00edodh", "Question": "ar aib\u00edodh?", "Negative": "n\u00edor aib\u00edodh"}}, "condi": {"1 Singular": {"Affirmative": "d'aibeoinn", "Question": "an aibeoinn?", "Negative": "n\u00ed aibeoinn"}, "2 Singular": {"Affirmative": "d'aibeof\u00e1", "Question": "an aibeof\u00e1?", "Negative": "n\u00ed aibeof\u00e1"}, "3 Singular": {"Male": {"Affirmative": "d'aibeodh s\u00e9", "Question": "an aibeodh s\u00e9?", "Negative": "n\u00ed aibeodh s\u00e9"}, "Female": {"Affirmative": "d'aibeodh s\u00ed", "Question": "an aibeodh s\u00ed?", "Negative": "n\u00ed aibeodh s\u00ed"}}, "1 Plural": {"Compressed": {"Affirmative": "d'aibeoimis", "Question": "an aibeoimis?", "Negative": "n\u00ed aibeoimis"}, "Extended": {"Affirmative": "d'aibeodh muid", "Question": "an aibeodh muid?", "Negative": "n\u00ed aibeodh muid"}}, "2 Plural": {"Affirmative": "d'aibeodh sibh", "Question": "an aibeodh sibh?", "Negative": "n\u00ed aibeodh sibh"}, "3 Plural": {"Compressed": {"Affirmative": "d'aibeoid\u00eds", "Question": "an aibeoid\u00eds?", "Negative": "n\u00ed aibeoid\u00eds"}, "Extended": {"Affirmative": "d'aibeodh siad", "Question": "an aibeodh siad?", "Negative": "n\u00ed aibeodh siad"}}, "Passive": {"Affirmative": "d'aibeofa\u00ed", "Question": "an aibeofa\u00ed?", "Negative": "n\u00ed aibeofa\u00ed"}}, "imper": {"1 Singular": {"Affirmative": "aib\u00edm!", "Negative": "n\u00e1 haib\u00edm!"}, "2 Singular": {"Affirmative": "aibigh!", "Negative": "n\u00e1 haibigh!"}, "3 Singular": {"Male": {"Affirmative": "aib\u00edodh s\u00e9!", "Negative": "n\u00e1 haib\u00edodh s\u00e9!"}, "Female": {"Affirmative": "aib\u00edodh s\u00ed!", "Negative": "n\u00e1 haib\u00edodh s\u00ed!"}}, "1 Plural": {"Compressed": {"Affirmative": "aib\u00edmis!", "Negative": "n\u00e1 haib\u00edmis!"}, "Extended": {"Affirmative": "aib\u00edodh muid!", "Negative": "n\u00e1 haib\u00edodh muid!"}}, "2 Plural": {"Affirmative": "aib\u00edg\u00ed!", "Negative": "n\u00e1 haib\u00edg\u00ed!"}, "3 Plural": {"Compressed": {"Affirmative": "aib\u00edd\u00eds!", "Negative": "n\u00e1 haib\u00edd\u00eds!"}, "Extended": {"Affirmative": "aib\u00edodh siad!", "Negative": "n\u00e1 haib\u00edodh siad!"}}, "Passive": {"Affirmative": "aib\u00edtear!", "Negative": "n\u00e1 haib\u00edtear!"}}, "pastConti": {"1 Singular": {"Affirmative": "d'aib\u00ednn", "Question": "an aib\u00ednn?", "Negative": "n\u00ed aib\u00ednn"}, "2 Singular": {"Affirmative": "d'aib\u00edte\u00e1", "Question": "an aib\u00edte\u00e1?", "Negative": "n\u00ed aib\u00edte\u00e1"}, "3 Singular": {"Male": {"Affirmative": "d'aib\u00edodh s\u00e9", "Question": "an aib\u00edodh s\u00e9?", "Negative": "n\u00ed aib\u00edodh s\u00e9"}, "Female": {"Affirmative": "d'aib\u00edodh s\u00ed", "Question": "an aib\u00edodh s\u00ed?", "Negative": "n\u00ed aib\u00edodh s\u00ed"}}, "1 Plural": {"Compressed": {"Affirmative": "d'aib\u00edmis", "Question": "an aib\u00edmis?", "Negative": "n\u00ed aib\u00edmis"}, "Extended": {"Affirmative": "d'aib\u00edodh muid", "Question": "an aib\u00edodh muid?", "Negative": "n\u00ed aib\u00edodh muid"}}, "2 Plural": {"Affirmative": "d'aib\u00edodh sibh", "Question": "an aib\u00edodh sibh?", "Negative": "n\u00ed aib\u00edodh sibh"}, "3 Plural": {"Compressed": {"Affirmative": "d'aib\u00edd\u00eds", "Question": "an aib\u00edd\u00eds?", "Negative": "n\u00ed aib\u00edd\u00eds"}, "Extended": {"Affirmative": "d'aib\u00edodh siad", "Question": "an aib\u00edodh siad?", "Negative": "n\u00ed aib\u00edodh siad"}}, "Passive": {"Affirmative": "d'aib\u00edt\u00ed", "Question": "an aib\u00edt\u00ed?", "Negative": "n\u00ed aib\u00edt\u00ed"}}, "subj": {"1 Singular": {"Affirmative": "go n-aib\u00ed m\u00e9", "Negative": "n\u00e1r aib\u00ed m\u00e9"}, "2 Singular": {"Affirmative": "go n-aib\u00ed t\u00fa", "Negative": "n\u00e1r aib\u00ed t\u00fa"}, "3 Singular": {"Male": {"Affirmative": "go n-aib\u00ed s\u00e9", "Negative": "n\u00e1r aib\u00ed s\u00e9"}, "Female": {"Affirmative": "go n-aib\u00ed s\u00ed", "Negative": "n\u00e1r aib\u00ed s\u00ed"}}, "1 Plural": {"Compressed": {"Affirmative": "go n-aib\u00edmid", "Negative": "n\u00e1r aib\u00edmid"}, "Extended": {"Affirmative": "go n-aib\u00ed muid", "Negative": "n\u00e1r aib\u00ed muid"}}, "2 Plural": {"Affirmative": "go n-aib\u00ed sibh", "Negative": "n\u00e1r aib\u00ed sibh"}, "3 Plural": {"Affirmative": "go n-aib\u00ed siad", "Negative": "n\u00e1r aib\u00ed siad"}, "Passive": {"Affirmative": "go n-aib\u00edtear", "Negative": "n\u00e1r aib\u00edtear"}}, "verbal noun": "aibi\u00fa", "verbal adjective": "aibithe"}